臺灣高雄地方法院民事判決
111年度雄小字第476號
原      告  郭溱銖  
被      告  歐家宏  

上列當事人間請求損害賠償（交通）事件，本院於民國111年4月
21日言詞辯論終結，判決如下：
    主  文
被告應給付原告新臺幣肆仟肆佰捌拾元。
原告其餘之訴駁回。
訴訟費用新臺幣壹仟元，其中新臺幣壹佰元由被告負擔，餘由原
告負擔。
本判決第一項得假執行；但被告如以新臺幣肆仟肆佰捌拾元為原
告預供擔保後，得免為假執行。
    事實及理由
一、原告主張：被告於民國110年11月10日16時45分許，駕駛車
    牌號碼000-000號普通重型機車，沿高雄市苓雅區福德二路
    南往北方向慢車道行駛，本應注意車前狀況，並與前車保持
    隨時可以煞停之距離，且隨時採取必要之安全措施，而當時
    並無不能注意之情事，被告竟為穩妥腳踏板物品而疏未注意
    車前狀況，適原告騎乘車牌號碼000-0000號普通重型機車（
    下稱系爭機車），沿同路段同方向行駛在前而停等紅燈，因
    被告貿然往前行駛，兩車因而發生碰撞（下稱系爭事故）。
    系爭機車因系爭事故受有車損，原告因而支出新臺幣（下同
    ）4,480元之維修費用（含折舊後之零件費用1,280元、工資
    3,200元）。原告並於系爭機車維修期間，無法騎車上班工
    作，受有薪資損失17,600元（維修期間自110年11月11日起
    至110年11月19日，每日薪資為2,200元，原告僅請求其中8
    日薪資損失共17,600元）。復因系爭事故而無法入睡，至身
    心科就診而支出醫療費用850元。原告並受有精神上痛苦，
    請求精神慰撫金2萬元，共受有42,930元之損失。爰依民法
    侵權行為規定提起本件訴訟等語，並聲明：被告應給付原告
    42,930元。
二、被告則略以：系爭機車並無受損至無法騎乘之程度，原告仍
    可上班工作，自無薪資損失之問題。原告並未因系爭事故受
    傷，其請求醫療費用及精神慰撫金無理由等語，資為抗辯，
    並聲明：原告之訴駁回。
三、經查，系爭事故因被告未注意車前狀況之過失肇致，原告因
    而支出系爭機車維修費用4,480元（含折舊後之零件費用1,2
    80元、工資3,200元），有道路交通事故初步分析研判表、
    道路交通事故現場圖、調查紀錄表、現場照片、系爭機車維
    修費用估價單在卷可稽（見本院卷第15、47至57頁），且為
    兩造所不爭執，堪信為真實。
四、本院之判斷：
　　原告另主張被告應賠償薪資損失、身心科醫療費用及精神慰
    撫金等節，則為被告所否認，並以前詞置辯，是本院應審酌
    者厥為：原告因系爭事故所得向被告請求賠償之項目及金額
    為何？茲論述如下：
　　⒈按因故意或過失，不法侵害他人之權利者，負損害賠償責
      任，民法第184條第1項前段定有明文。經查，系爭事故既
      因被告未注意車前狀況之過失而肇致，依前揭規定，被告
      自應對原告負侵權行為之損害賠償責任。則原告得向被告
      請求之損害項目及金額，分述如下：
　　　⑴系爭機車維修費用部分：
　　　①按負損害賠償責任者，除法律另有規定或契約另有訂定
        外，應回復他方損害發生前之原狀，債權人亦得請求支
        付回復原狀所必要之費用，以代回復原狀，民法第213
        條第1項、第3項定有明文。次按物被毀損時，被害人除
        得依民法第196 條請求賠償外，並不排除民法第213條
        至第215條之適用。依民法第196條請求賠償物被毀損所
        減少之價額，得以修復費用為估定之標準，但以必要者
        為限（例如：修理材料以新品換舊品，應予折舊），最
        高法院77年第9 次民事庭會議決議內容可參。
　　　②經查，原告支出系爭機車維修費用8,320元，其中零件費
        用為5,120元、工資為3,200元等情，有系爭機車維修估
        價單存卷可參（見本院卷第15頁），又系爭機車為104
        年10月出廠，有系爭機車行照可稽（見本院卷第89頁）
        ，迄系爭事故發生時即110年11月10日，已使用6年2月
        ，已逾耐用年限，應按零件殘值計算回復原狀所需必要
        費用，據此按平均法計算舊品零件殘值為1,280元（計
        算方式：1.殘價＝取得成本÷(耐用年數＋1)即5,120÷(3+1
        )≒1,280【小數點以下四捨五入】），是系爭機車回復
        原狀之必要費用即為折舊後之零件費用1,280元、工資3
        ,200元，共計4,480元，此復為被告所不爭執（見本院
        卷第96頁），是原告請求被告賠償系爭機車維修費用4,
        480元，自屬有據。
　　　⑵薪資損失部分：
　　　①按侵權行為之成立，須行為人因故意過失不法侵害他人
        權利，亦即行為人須具備歸責性、違法性，並不法行為
        與損害間有因果關係，始能成立，且主張侵權行為損害
        賠償請求權之人，對於侵權行為之成立要件應負舉證責
        任（最高法院100年度台上字第1903號判決意旨可參）
        。次按所謂相當因果關係，係指依經驗法則，綜合行為
        當時所存在之一切事實，為客觀之事後審查，認在一般
        情形上，有此環境、有此行為之同一條件，足以發生同
        一之結果者，該條件即為發生結果之相當條件，行為與
        結果自有相當之因果關係。反之，若在一般情形上，有
        此同一條件存在，依客觀之審查，不必皆發生此結果，
        該條件與結果即不相當，其行為與結果間尚難認為有相
        當因果關係（最高法院94年度台上字第1929號判決意旨
        可參）。
　　　②經查，原告於110年11月11日至110年11月19日，向訴外
        人千億油漆工程行（下稱千億工程行）請假，其每日薪
        資為2,200元等情，雖經原告提出千億工程行在職證明
        書、請假單為憑（見本院卷第23、89頁）。惟原告係主
        張因被告未給付系爭機車維修費用，致原告於前開期間
        無從維修、使用系爭機車，而無法至千億工程行上班工
        作等語，然原告自陳其並未因系爭事故受有體傷（見本
        院卷第96頁），其工作能力應未受影響，則原告縱於前
        開期間因系爭機車送修而無法使用之，其仍得委由親友
        接送或搭乘大眾交通工具、計程車至工作地點上班工作
        ，難認有何向千億工程行請假之必要性，自難認原告主
        張之薪資損失17,600元與系爭事故有相當因果關係，是
        依前揭說明，原告此部分請求，自無理由。　
　　　⑶身心科醫療費用部分：
　　　　經查，原告於系爭事故發生後至阮綜合醫院身心科、靜
        安診所、仁武深忻診所就診，並支出醫療費用共850元
        等情，雖有仁武深忻診所診斷證明書、阮綜合醫院、靜
        安診所及仁武深忻診所醫療費用收據附卷為憑（見本院
        卷第17至21頁）。然觀諸仁武深忻診所診斷證明書，其
        診斷病名為失眠、焦慮、恐慌症發作、急性壓力反應，
        惟並無從依此逕認原告上開症狀與系爭事故即有關聯，
        又衡諸一般常人縱使發生車禍事故，亦不必然會致使失
        眠、焦慮、恐慌症、急性壓力反應，且依據目前醫學研
        究，上開徵狀之成因並非單一，原告症狀可能係因其他
        因素影響，是尚難認為其失眠、焦慮、恐慌症、急性壓
        力反應之症狀，與被告侵權行為間有相當因果關係，是
        原告此部分請求，亦屬無據。　
　　　⑷精神慰撫金部分：
　　　①按不法侵害他人之身體、健康、名譽、自由、信用、隱
        私、貞操，或不法侵害其他人格法益而情節重大者，被
        害人雖非財產上之損害，亦得請求賠償相當之金額，民
        法第195條第1項前段定有明文。是得依前揭法文請求精
        神慰撫金者，須其人格法益受有侵害，始該當之。如未
        有何人格法益受有侵害，自不得據此請求精神慰撫金。
　　　②經查，原告自陳未因系爭事故受有體傷，亦未有其他證
        據可證原告因系爭事故有何人格法益受到侵害，依前開
        說明，其請求被告賠償精神慰撫金2萬元，要無可採。
　　⒉綜上，原告因系爭事故得請求被告賠償4,480元。
五、綜上所述，原告依民法侵權行為規定，請求被告應給付原告
    4,480元，為有理由，應予准許。逾此範圍之請求，為無理
    由，應予駁回。
六、本件原告勝訴部分係適用小額訴訟程序所為被告敗訴之判決
    ，依民事訴訟法第436 條之20規定，就原告勝訴部分應依職
    權宣告假執行。並由本院依民事訴訟法第392 條第2 項之規
    定，依職權宣告被告為原告預供擔保，得免為假執行。
七、原告雖聲請調查其歷年就診紀錄，以資證明系爭事故造成原
    告身心疾病，然原告身心疾病就診部分，無從認定與系爭事
    故間有相當因果關係，業經前述，核無調查之必要，爰不予
    調查，附此敘明。
八、本件事證已臻明確，兩造其餘攻擊防禦方法及所提證據，核
    與判決結果不生影響，爰不逐一論述，併此敘明。
九、訴訟費用負擔之依據：民事訴訟法第79條。本件訴訟費用額
    ，依職權確定如主文所示之金額。
中　　華　　民　　國　　111 　年　　5 　　月　　12　　日
                  高雄簡易庭  法　官  陳安信
以上正本係照原本
作成。
如對本判決上訴，須於判決送達後20日內向本院提出上訴狀，並
須表明原判決所違背之法令及其具體內容與依訴訟資料可認為原
判決有違背法令之具體事實之上訴理由。（均須按他造當事人之
人數附繕本）。
民事訴訟法第436條之24第2項：對於本判決之上訴，非以違背法
令為理由，不得為之。　　　　　　　　　
中　　華　　民　　國　　111 　年　　5 　　月　　12　　日
                              書記官  蔡妮君